【裁判字號】    99,上訴,3635
【裁判日期】    991021
【裁判案由】    毒品危害防制條例
【裁判全文】
臺灣高等法院刑事判決                99年度上訴字第3635號
上  訴  人
即  被  告  甲○○
上列上訴人因違反毒品危害防制條例案件，不服臺灣基隆地方法
院99年度訴字第562號中華民國99年8月24日第一審判決（起訴案
號：臺灣基隆地方法院檢察署99年度毒偵字第862號、第932號）
，提起上訴，本院判決如下：
    主  文
上訴駁回。
    理  由
一、按不服地方法院之第一審判決而上訴者，應向管轄第二審之
    高等法院為之，上訴書狀應敘述具體理由，刑事訴訟法第36
    1條定有明文。 又第二審法院認上訴書狀未敘述理由或上訴
    有第362條前段之情形者，應以判決駁回之，同法第367條前
    段亦規定甚明。所謂不服第一審判決之具體理由，必係依卷
    內既有訴訟資料或提出新事證，指摘或表明第一審判決有何
    採證認事、用法或量刑等足以影響判決本旨之不當或違法，
    而構成應予撤銷之具體事由，始足當之。倘僅泛言原判決認
    定事實錯誤、違背法令、量刑失之過重或輕縱，而未依上揭
    意旨指出具體事由，或形式上雖已指出具體事由，然該事由
    縱使屬實，亦不足以認為原判決有何不當或違法者，皆難謂
    係具體事由，俾與第二審上訴制度在請求第二審法院撤銷、
    變更第一審不當或違法之判決，以實現個案救濟及節制濫行
    上訴之立法目的相契合。是倘上訴人之上訴書狀雖敘述上訴
    理由，惟並未具體敘述第一審判決有何不當或違法情形，即
    與未敘述具體理由無異，所為上訴，即非適法。
二、原判決認定上訴人即被告甲○○於民國99年5月13日中午12
    時許，在基隆市七堵區○○○路33號之住處內，施用第一級
    毒品海洛因一次，並於同日晚間9時許，在同址，施用第二
    級毒品安非他命一次；另於99年5月26日中午時分，在上址
    ，各施用第一級毒品海洛因、第二級毒品安非他等情，因而
    論被告甲○○施用第一級毒品海洛因2罪及第二級毒品安非
    他命2罪，已詳敘所憑證據與認定之理由，並審酌被告自始
    坦承犯行，且施用毒品之行為乃自我傷害，並未侵害他人法
    益及依其品行、生活狀況、智識程度、犯罪之動機、目的、
    犯罪所生之危害、犯後之態度等一切情狀，分別量處有期徒
    刑7月、3月、7月、3月，應執行有期徒刑8月，形式上觀察
    並無違誤，所為量刑亦屬允當。被告以希望參加減害計畫，
    進行美沙冬療法戒除毒癮為由，提起上訴。惟按美沙冬治療
    法僅係政府給予濫用毒品成癮者另一戒癮之治療方式，其目
    的與入勒戒處所、戒治所之目的相同，因此接受美沙冬替代
    療法僅係行政管制上輔助染有毒癮之人所為之醫療措施，依
    毒品危害防制條例第21條規定，限於「犯罪未發覺前」自動
    向行政院衛生署指定之醫療機構請求治療，而於治療中經查
    獲者，始可由檢察官為不起訴處分，另依同條例第24條亦僅
    規定檢察官可為附命完成戒癮治療之緩起訴處分，本案既應
    依法追訴並經檢察官提起公訴，自與前揭規定不符，上訴意
    旨主張，於法未合。被告上訴意旨復未依據卷內既有訴訟資
    料或提出新事證，具體指摘或表明第一審判決有何採證、認
    事用法、量刑不當或違法之事由，而以上開理由指稱原判決
    不當，自非合法之具體上訴理由。揆諸前揭說明，本件上訴
    顯不合法定程式，應予駁回，並不經言詞辯論為之。
三、據上論斷，應依刑事訴訟法第367條前段、第372條，判決如
    主文。
中    華    民    國    99    年    10    月    21    日
                  刑事第二十二庭審判長法  官  郭雅美
                                      法  官  洪于智
                                      法  官  李麗珠
以上正本證明與原本無異。
施用第一級毒品部分如不服本判決，應於收受送達後10日內向本
院提出上訴書狀，其未敘述上訴之理由者並得於提起上訴後10日
內向本院補提理由書（均須按他造當事人之人數附繕本）「切勿
逕送上級法院」。
施用第二級毒品部分不得上訴。
                                      書記官  陳禹任
中    華    民    國    99    年    10    月    22    日

司法院資訊處製作；財團法人民間司法改革基金會備份。
